【裁判字號】    90,上訴,922
【裁判日期】    900604
【裁判案由】    偽造文書等
【裁判全文】
臺灣高等法院臺中分院刑事判決                    九十年度上訴字第九二二號
    上  訴  人
    即自訴  人  乙○○
    上  訴  人
    即自訴  人  丙○○○
    上  訴  人
    即自訴  人  丁○○
    上  訴  人
    即自訴  人  戊○○
    上  訴  人
    即自訴  人  己○○
    上  訴  人
    即自訴  人  庚○○
    上  訴  人
    即自訴  人  辛○○
    上  訴  人
    即自訴  人  壬○○
    上  訴  人
    即自訴  人  癸○○
    上  訴  人
    即自訴  人  子○
    上  訴  人
    即自訴  人  丑○○
    上  訴  人
    即自訴  人  寅○○
    上  訴  人
    即自訴  人  卯○○
    上  訴  人
    即自訴  人  辰○○
    上  訴  人
    即自訴  人  巳○○
    上  訴  人
    即自訴  人  午○○
    上  訴  人
    即自訴  人  Ｑ○○
    上  訴  人
    即自訴  人  未○○
    上  訴  人
    即自訴  人  申○○
    上  訴  人
    即自訴  人  酉○○
    上  訴  人
    即自訴  人  戌○○
    上  訴  人
    即自訴  人  亥○○
    上  訴  人
    即自訴  人  天○○
    上  訴  人
    即自訴  人  地○○
    上  訴  人
    即自訴  人  宇○○
    上  訴  人
    即自訴  人  宙○○
    上  訴  人
即自訴  人  玄○○    民國四十.
                          住台.
                          身分.
    上  訴  人
    即自訴  人  Ａ○○    民國.
                          住彰.
                          身分.
    上  訴  人
    即自訴  人  Ｂ○○    民國.
                          住台.
                          身分.
    上  訴  人
    即自訴  人  Ｃ○○    民國.
                          住台北縣板橋市○○○街八十巷六弄二六號四樓
                          身分.
    上  訴  人
    即自訴  人  Ｄ○○    民國.
                          住台.
                          身分.
    上  訴  人
    即自訴  人  Ｅ○○    民國.
              住台北市○○區○○路一段一七一巷九弄十五號四樓
                          身分.
    上  訴  人
    即自訴  人  Ｆ○○    民國.
                          住台.
                          身分.
    上  訴  人
    即自訴  人  Ｇ○○    民國.
                          住桃.
                          身分.
    上  訴  人
    即自訴  人  Ｈ○○    民國.
                          住台.
                          身分.
    上  訴  人
    即自訴  人  Ｉ○○    民國.
                          住台.
                          身分.
    上  訴  人
    即自訴  人  Ｊ○○    民國.
                          住台.
                          身分.
    上  訴  人
    即自訴  人  Ｋ○○    民國.
                          住南.
                          身分.
    上  訴  人
    即自訴  人  Ｌ○○    民國.
                          住南.
                          身分.
    上  訴  人
    即自訴  人  Ｍ○○    民國.
                          住台.
                          身分.
    上  訴  人
    即自訴  人  Ｎ○○    民國.
                          住台.
                          身分.
    上  訴  人
    即自訴  人  Ｐ○○    民國.
                          住台.
  身分證統一編號：Ｙ二二六.
    上  訴  人
    即自訴  人  Ｒ○○    民國.
                          住台北市○○區○○路一一八巷三十號三樓
                          身分.
    上  訴  人
    即自訴  人  Ｓ○○    民國.
                          住台.
                          身分.
    上  訴  人
    即自訴  人  Ｔ○○    民國.
                          住彰.
                          身分.
    上  訴  人
    即自訴  人  Ｕ○○    民國.
                          住彰.
                          身分.
    上  訴  人
    即自訴  人  Ｖ○○    民國.
                          住桃.
                          身分.
  上  訴  人
    即自訴  人  Ｗ○○    民國.
                          住台北縣林口鄉○○村○○○街四九號
                          身分.
    上  訴  人
    即自訴  人  Ｘ○○    民國.
                          住彰.
                          身分.
    上  訴  人
    即自訴  人  Ｙ○○    民國.
                          住彰.
                          身分.
    上  訴  人
    即自訴  人  Ｚ○○    民國.
                          住台.
                          身分.
    上  訴  人
    即自訴  人  ａ○○    民國.
                          住南.
                          身分.
    上  訴  人
    即自訴  人  ｂ○○    民國.
                          住台.
                          身分.
    上  訴  人
    即自訴  人  ｃ○○    民國.
                          住南.
                          身分.
    上  訴  人
    即自訴  人  陸興敏    民國.
                          住台.
                          身分.
    上  訴  人
    即自訴  人  ｄ○○    民國.
                          住台.
                          身分.
    上  訴  人
    即自訴  人  ｅ○○    民國.
                          住台北縣新店市○○路一一七巷三八號四樓
                          身分.
    上  訴  人
    即自訴  人  ｆ○○    民國.
  住南投縣集集鎮○○路一一號
                          身分.
    上  訴  人
    即自訴  人  ｇ○○    民國.
                          住台北市○○○○路八五巷四號七樓
                          身分.
    上  訴  人
    即自訴  人  ｈ○○    民國.
                          住台.
                          身分.
    上  訴  人
    即自訴  人  ｉ○○    民國.
                          住苗.
                          身分.
    上  訴  人
    即自訴  人  甲○○    民國.
                          住台.
                          身分.
    上  訴  人
    即自訴  人  ｊ○○    民國.
                          住台.
              身分證統一編號：.
    上  訴  人
    即自訴  人  ｋ○○    民國.
                          住南.
                          身分.
    上  訴  人
    即自訴  人  ｌ○○    民國.
                          住台北市○○路一一四巷五號
                          身分.
    上  訴  人
    即自訴  人  黃○○○  民國.
                          住台.
                          身分.
    上  訴  人
    即自訴  人  ｍ○○    民國.
                          住南.
                          身分.
    上  訴  人
    即自訴  人  ｎ○○    民國.
                          住彰.
                          身分.
    上  訴  人
    即自訴  人  ｏ○○楊惠美.
                          民國.
                          住台.
                          身分.
    上  訴  人
    即自訴  人  ｐ○○○  民國.
                          住台.
                          身分.
    上  訴  人
    即自訴  人  ｑ○○    民國.
                          住台.
                          身分.
    上  訴  人
    即自訴  人  ｒ○○    民國.
                          住彰.
                          身分.
    上  訴  人
    即自訴  人  ｓ○○    民國.
                          住高.
                          身分.
    上  訴  人
    即自訴  人  ｔ○○    民國.
                          住台北縣新店市○○街十五巷十一號四樓
                          身分.
    上  訴  人
    即自訴  人  ｕ○○    民國.
                          住台北市○○區○○街六之一號八樓
                          身分.
    上  訴  人
    即自訴  人  ｖ○○    民國.
                          住彰.
                          身分.
    上  訴  人
    即自訴  人  ｗ○○    民國.
                          住台北市○○路一八八號二樓
                          身分.
    上  訴  人
    即自訴  人  ｘ○○    民國.
                          住台北市○○○○街一五○巷二六號二樓之一
                          身分.
    上  訴  人
    即自訴  人  ｙ○○○  民國.
                  住台中縣東勢.
                          身分.
    上  訴  人
    即自訴  人  ｚ○○    民國.
                          住台.
                          身分.
    上  訴  人
    即自訴  人  甲甲○    民國.
                          住台北市○○區○○路四二六巷十二弄九號四樓
                          身分.
    上  訴  人
    即自訴  人  甲乙○    民國.
                          住台.
                          身分.
    上  訴  人
    即自訴  人  甲丙○○  民國.
                          住台.
                          身分.
    上  訴  人
    即自訴  人  甲戊○    民國.
                          住南.
                          身分.
    上  訴  人
    即自訴  人  甲己○    民國.
                          住彰.
                          身分.
    上  訴  人
    即自訴  人  甲庚○    民國.
                          住彰.
                          身分.
    上  訴  人
    即自訴  人  甲辛○    民國.
                          住台.
                          身分.
    上  訴  人
    即自訴  人  甲壬○    民國.
                          住台.
                          身分.
    上  訴  人
    即自訴  人  甲癸○    民國.
                          住南.
                          身分.
    上  訴  人
    即自訴  人  甲巳○○  民國.
                          住台.
                          身分.
    上  訴  人
    即自訴  人  甲子○    民國.
                          住台.
                          身分.
    上  訴  人
    即自訴  人  甲丑○    民國.
                          住台.
                          身分.
    上  訴  人
    即自訴  人  甲寅○    民國.
                          住台.
                          身分.
    上  訴  人
    即自訴  人  甲卯○    民國.
                          住台.
                          身分.
    上  訴  人
    即自訴  人  甲辰○    民國.
                          住台.
                          身分.
    上  訴  人
    即自訴  人  甲午○    民國.
                          住台.
                          身分.
    上  訴  人
    即自訴  人  甲未○    民國.
                          住南.
                          身分.
    上  訴  人
    即自訴  人  甲申○    民國.
                          住彰.
                          身分.
    上  訴  人
    即自訴  人  甲丁○    民國.
                          住台.
                          身分.
    被      告  Ｏ○○    民國.
                          住台.
                          身分.
右上訴人因被告偽造文書等案件，不服臺灣臺中地方法院中華民國九十年四月十八日
第一審判決（九十年度自字第一五七號）提起上訴，本院判決如左：
    主      文
上訴駁回。
    理      由
一、本案經本院審理結果，認第一審判決本件自訴不受理，經核並無違誤，應予維持
    ，並引用第一審判決書記載之證據及理由（如附件）。
二、上訴人即自訴人上訴意旨略稱：上訴人聲請調查之證據，原判決未就此有所調查
    與說明，即逕行結案，導致自訴人等造成莫大損害，缺乏公平正義，顯對犯罪者
    保護過當，而對社會大眾有所損害，更對社會正義有所損傷，且地院為事實審，
    若未就犯罪事項調查，則前之自訴所缺之證據，亦將終難補全，更易使違法犯罪
    者有所鼓勵，敬請重新深入調查罪證，將不法之徒繩之以法云云。查本件自訴之
    事實，與另案臺灣臺中地方法院八十八年度自字第一二八二號詐欺案件，犯罪事
    實相同，被告亦相同，且該另案尚未判決確定，此有該判決書附原審卷可證，亦
    為自訴人於原審不爭執之事實。則本件自訴案件與該案件依法為同一案件。又已
    經提起公訴或自訴之案件，在同一法院重行起訴者，應諭知不受理之判決，刑事
    訴訟法第三百零三條第二款定有明文，本件自訴人就同一案件，在同一法院重行
    提起自訴，原審諭知不受理之判決，並無不當，是上訴人之上訴為無理由，應予
    駁回，並不經言詞辯論為之。
三、據上論斷，應依刑事訴訟法第三百七十三條、第三百六十八條、第三百七十二條
    判決如主文。
中       華       民       國   九  十    年     六      月     四      日
                                臺灣高等法院臺中分院刑事第五庭
                                      審判長法  官  胡  森  田
                                            法  官  郭  同  奇
                                            法  官  姚  勳  昌
右正本證明與原本無異。
如不服本判決應於收受送達後十日內向本院提出上訴書狀，其未敘述上訴之理由者並
得於提起上訴後十日內向本院補提理由書（均須按他造當事人之人數附繕本）。
                                            書記官  王  瑩  澤
中       華       民       國   九  十    年     六      月     五      日
                                Ｋ


司法院資訊處製作；財團法人民間司法改革基金會備份。
